---
title: "R Notebook"
output: html_notebook
---

Hecho con gusto por Leislie R. Manjarrez O.

Laboratorio 52- Editando el color de los graficos- Parte 2

Instalar paqueterias
install.packages("gapminder")
install.packages("ggplot2")

Llamar la librerias
```{r}
library(gapminder)
library(ggplot2)
```

Cargar los datos al entorno
```{r}
data("gapminder")
```

Filtrado por año 2007
```{r}
gapminder2007 <- gapminder[gapminder$year == '2007',]
```

Escala continua (variable continua)
Grafico de puntos por poblacion
```{r}
g3 <- ggplot(data = gapminder2007,
             mapping = aes(x= gdpPercap,
                           y = lifeExp,
                           color = log(pop)))+
  geom_point()
```

Ver g3
```{r}
g3
```

Cambiar el color de los puntos segun gradiente
```{r}
g3 + scale_color_gradient(low = "blue", high = "red")
```

Volver a cambier el color de los puntos segun gradiente
```{r}
g3 + scale_color_gradient2(midpoint = 16, low = "blue", mid = "white", 
                           high = "red", space= "Lab")
```

Crear un nuevo objeto reciclando el codigo de boxplot
```{r}
g4 <- ggplot(data = gapminder2007,
             mapping = aes(x= lifeExp,
                           fill= ..count..))+
  geom_histogram()
```

Ver g4
```{r}
g4
```

Cambiar el color de las barras del histograma
```{r}
g4 + scale_fill_gradient(low = "blue", high = "red")
```
